【裁判字號】    98,易,204
【裁判日期】    980817
【裁判案由】    毒品危害防制條例
【裁判全文】
臺灣宜蘭地方法院刑事判決               98年度易字第204號
公  訴  人  臺灣宜蘭地方法院檢察署檢察官
被      告  甲○○
上列被告因違反毒品危害防制條例案件，經檢察官提起公訴（98
年度毒偵字第144、146號），本院合議庭裁定適用簡式審判程序
，爰不經通常程序判決如下：
    主  文
甲○○施用第二級毒品，累犯，處有期徒刑伍月，如易科罰金，
以新台幣壹仟元折算壹日。又施用第二級毒品，累犯，處有期徒
刑伍月，如易科罰金，以新台幣壹仟元折算壹日。應執行有期徒
刑捌月，如易科罰金，以新台幣壹仟元折算壹日。
    犯 罪 事 實
一、甲○○前因施用毒品案件，經依本院裁定送觀察、勒戒後，
    認無繼續施用毒品之傾向，於民國88年11月5日釋放出所執
    行完畢，並由台灣宜蘭地方法院檢察署檢察官以88年毒偵字
    第247號為不起訴處分確定。復因施用毒品案件，經本院裁
    定送觀察、勒戒後，認有繼續施用毒品之傾向，再經裁定令
    入戒治處所施以強制戒治1年，該次施用毒品犯行，經本院
    以89年度羅簡字第54號判決判處有期徒刑6月確定，於91年4
    月27日執行完畢。嗣因施用毒品案件，經本院裁定令入戒治
    處所施以強制戒治1年，該次施用毒品犯行，並經本院以91
    年度易字第188號判決判處有期徒刑7月確定。另因竊盜案件
    ，經臺灣高等法院以91年度上易字第1276號判處有期徒刑2
    年確定。與上開案件合併定其應執行刑為有期徒刑2年5月，
    於94年8月11日縮刑期滿執行完畢。再因竊盜及施用毒品案
    件，分別經本院以95年度易字第31號、95年度易字第59號判
    決判處有期徒刑10月、9月確定，經減刑並定應執行刑為9月
    確定，於96年7月16日縮短刑期執行完畢。詎仍不知悔改，
    復基於分別施用第二級毒品甲基安非他命之犯意，先後於98
    年1月21日16時許及98年2月5日12時30分許，均在宜蘭縣羅
    東鎮○○路附近之工地，以將第二級毒品甲基安非他命置於
    鋁箔紙上燒烤後施用之方式，各施用安非他命各1次，嗣分
    別於98年1月22日及98年2月7日為警採尿送驗結果均呈安非
    他命類陽性反應而查悉上情。
二、案經宜蘭縣政府警察局羅東分局報請台灣宜蘭地方法院檢察
    署檢察官偵查起訴。
    理  由
一、被告甲○○對於上揭犯行，於本院審理時均坦承不諱，且被
    告於98年1月22日上午2時30分、98年2月7日下午7時35分經
    警採尿送驗結果，均呈安非他命類陽性反應，有慈濟大學濫
    用藥物檢驗中心檢驗總表及嫌犯尿液送驗姓名編號對照表毒
    品犯罪嫌疑人尿液採驗作業管制紀錄表各2紙附卷可稽。被
    告前因施用毒品案件，經依本院裁定送觀察、勒戒後，認無
    繼續施用毒品之傾向，於88年11月5日釋放出所執行完畢，
    並由台灣宜蘭地方法院檢察署檢察官以88年毒偵字第247號
    為不起訴處分確定。復因施用毒品案件，經本院裁定送觀察
    、勒戒後，認有繼續施用毒品之傾向，再經裁定令入戒治處
    所施以強制戒治1年，該次施用毒品犯行，經本院以89年度
    羅簡字第54號判決判處有期徒刑6月確定，於91年4月27日執
    行完畢。嗣因施用毒品案件，經本院裁定令入戒治處所施以
    強制戒治1年，該次施用毒品犯行，並經本院以91年度易字
    第188號判決判處有期徒刑7月確定。再因施用毒品案件，分
    別經本院95年度易字第59號判決判處有期徒刑9月等情，有
    不起訴處分書、判決書及台灣高等法院被告前案紀錄表在卷
    可稽。事證明確，被告犯行應堪認定。
二、按觀察勒戒執行完畢釋放後，5年內再犯毒品危害防制條例
    第10條之罪者，檢察官應依法追訴，毒品危害防制條例第23
    條第2項定有明文。被告於觀察勒戒執行完畢後5年內已再犯
    施用毒品之罪，本件自應依法追訴處罰。核其二次施用第二
    級毒品甲基安非他命之行為，均係犯毒品危害防制條例第10
    條第2項施用第二級毒品罪。其施用毒品前持有毒品之低度
    行為，為施用毒品之高度行為所吸收，不另論罪。被告所犯
    上開二罪，犯意各別，應予分論併罰。被告因施用毒品犯行
    ，並經本院以91年度易字第188號判決判處有期徒刑7月確定
    。另因竊盜案件，經臺灣高等法院以91年度上易字第1276號
    判處有期徒刑2年確定。與上開案件合併定其應執行刑為有
    期徒刑2年5月，於94年8月11日縮刑期滿執行完畢。再因竊
    盜及施用毒品案件，分別經本院以95年度易字第31號、95年
    度易字第59號判決判處有期徒刑10月、9月確定，經減刑並
    定應執行刑為9月確定，於96年7月16日縮短刑期執行完畢，
    有台灣高等法院被告前案紀錄表1份在卷足憑，其於5年內再
    犯本件有期徒刑以上之罪，核屬累犯，依刑法第47條第1項
    之規定加重其刑。爰審酌被告施用毒品之行為對於自己及社
    會所造成之危害程度非輕，且經強制戒治後，仍難抑毒癮，
    對於毒品已有依賴性，惟本件施用毒品之情節尚屬輕微，且
    犯後審理中坦承犯行，頗有悔意之態度等一切情狀，分別量
    處如主文所示之刑，並諭知易科罰金之折算標準，暨定其應
    執行刑。
三、按依司法院釋字第662號解釋：「中華民國九十四年二月二
    日修正公布之現行刑法第四十一條第二項，關於數罪併罰，
    數宣告刑均得易科罰金，而定應執行刑之刑逾六個月者，排
    除適用同條第一項得易科罰金之規定部分，與憲法第二十三
    條規定有違，並與本院釋字第三六六號解釋意旨不符，應自
    本解釋公布之日起失其效力。」故對於數罪併罰，數宣告刑
    均得易科罰金，而定應執行之刑超過6個月之案件，依司法
    院釋字第366號、662號解釋意旨，仍得易科罰金。附此敘明
    。
據上論斷，應依刑事訴訟法第273條之1第1項、第299條第1項前
段，毒品危害防制條例第10條第2項，刑法第11條、第47條第1項
、第41條第1項前段、第51條第5款判決如主文。
本案經檢察官張立言到庭執行職務。
中    華    民    國    98    年    8     月    17    日
                  刑事第二庭  法  官  謝佩玲
以上正本證明與原本無異。
如不服本判決應於收受送達後十日內向本院提出上訴書狀，並應
敘述具體理由；其未敘述上述理由者，應於上訴期間屆滿後二十
日內向本院補提理由書(均須按他造當事人之人數附繕本)「切勿
逕送上級法院」。
                              書記官  李玉雲
中    華    民    國    98    年    8     月    17    日
附錄本案論罪科刑法條全文：
毒品危害防制條例第10條第2項
施用第二級毒品者，處 3 年以下有期徒刑。


司法院資訊處製作；財團法人民間司法改革基金會備份。
